臺灣臺北地方法院刑事判決　　　　　　　100年度智易字第3號
公　訴　人　臺灣臺北地方法院檢察署檢察官
被　　　告　黃于容
上列被告因違反著作權法案件，經檢察官提起公訴（99年度偵字
第24995號），本院判決如下：
    主  文
黃于容犯著作權法第九十一條之一第三項前段之公開陳列侵害著
作財產權之光碟罪，處有期徒刑陸月，如易科罰金，以新台幣壹
仟元折算壹日，緩刑貳年。扣案之美妙人生重製光碟壹套沒收之
。
    事  實
一、黃于容明知「美妙人生」係家豐影視文化事業有限公司享有
    著作財產權之視聽著作，弘恩文化事業有限公司（下稱弘恩
    公司）經由上開著作財產權人之專屬授權，而取得該視聽著
    作於臺灣地區發行VHS、VCD、DVD光碟等產品之著作財產權
    利，任何人未經弘恩公司之同意或授權，不得擅自散布上開
    視聽著作之光碟重製物。詎黃于容明知其於不詳時間在臺北
    市士林夜市所購得之「美妙人生」DVD光碟1套，係侵害他人
    著作財產權之非法重製光碟，竟意圖散布，於民國99年1月5
    月晚間7時26分，在其位於臺北市○○區○○街9號2樓之7住
    處，利用電腦及網際網路連線至露天拍賣網站，以sweet820
    帳號刊登拍賣上開「美妙人生」重製光碟1套之訊息及照片
    而公開陳列之，供上網之不特定人士選購。嗣經弘恩公司職
    員於同年5月13日晚間，佯裝為買家上網標得上開「美妙人
    生」之重製光碟1套，並將價款含運費共計新臺幣340元匯入
    黃于容所有之中國信託商業銀行帳號0000-0000-0000-0000
    號帳戶，經黃于容確認匯款金額無誤後，隨即以郵寄方式將
    上開「美妙人生」非法重製光碟1套寄送予喬裝買家之弘恩
    公司職員，而查知上情，並扣得「美妙人生」非法重製光碟
    1 套。
二、案經弘恩公司訴由彰化縣警察局北斗分局報告臺灣臺北地方
    法院檢察署檢察官偵查起訴。
    理  由
一、查本判決下列所引用傳聞證據部分，公訴人及被告黃于容於
    審判期日就證據能力均未予以爭執，且迄至言詞辯論終結前
    亦未再聲明異議，審酌上開證據資料製作時之情況，尚無違
    法不當及證明力明顯過低之瑕疵，且為證明本件事實所必要
    ，亦認為以之作為證據應屬適當，依刑事訴訟法第159條之5
    規定，均有證據能力，合先敘明。
二、訊據被告於本院審理中對於上開違反著作權法之犯行均自白
    不諱，核與告訴代理人蔡培於警詢及偵查中證述情節相符
    ，並有露天拍賣網站網頁列印資料、自動櫃員機交易明細表
    、郵包外包裝影本、「美妙人生」光碟紙套影本，及扣案之
    「美妙人生」重製光碟1套暨鑑識證明書等在卷可稽，應認
    被告上開自白與事實相符，堪以採信。本件事證明確，被告
    犯行已堪認定，應依法論科。
三、被告將所欲販售之盜版光碟外包裝拍攝後，張貼於拍賣網站
    之網頁上，使不特定多數人皆可直接瀏覽觀看上開影像並挑
    選所需商品，上開交易模式所達成之效果實與在貨架上陳設
    擺放商品無異，應屬「意圖販賣而公開陳列」行為，又弘恩
    公司法務人員基於刑事蒐證之目的而上網購買，其主觀上自
    始無買受系爭盜版光碟之真意，當屬不能真正完成交易，則
    被告亦無散布既遂之犯行，核被告所為係犯著作權法第91條
    之1第3項、第2項之明知係侵害著作財產權之光碟重製物而
    意圖散布而公開陳列罪。公訴意旨認被告之行為樣態是散布
    行為，尚有未洽，自應予更正，然因起訴法條項相同，僅罪
    名不同，故無庸變更法條，附此敘明。被告明知係侵害著作
    財產權之重製物，意圖散布而持有之低度行為，應為意圖散
    布而公開陳列之高度行為所吸收，不另論罪。爰審酌被告以
    前開方式散布侵害他人著作財產權之盜版影音光碟，欠缺保
    護智慧財產權之觀念，所為影響著作財產權人之正常收益，
    行為實不足取，惟念被告犯後已坦承犯行，且事後已與告訴
    人達成和解，犯後態度良好，告訴人亦表撤告從輕處分之意
    ，及參酌被告之犯罪動機、手段、散布光碟數量只有1片、
    對告訴人所生危害程度非重等一切情狀，量處如主文所示之
    刑，並諭知易科罰金之折算標準。再被告從未曾受有期徒刑
    以上刑之宣告，有本院臺灣高等法院被告前案紀錄表在卷可
    稽，渠犯後已坦承犯行，並與告訴人成立和解，此有和解書
    1 紙在卷可參，本院認經此次偵、審程序及刑之宣告後，當
    知所警惕行事，信無再犯之虞，本院因認宣告之刑以暫不執
    行為適當，爰併予諭知緩刑2年，用啟自新。末扣案之「美
    妙人生」重製光碟1套，乃係供被告犯本件犯罪所用之物，
    不問屬於犯人與否，應依著作權法第98條規定，併予宣告沒
    收之。
據上論斷，依刑事訴訟法第299條第1項前段，著作權法第91條之
1第3項、第2項、第98條，刑法第11條前段、第41條第1項前段、
第74條第1項第1款，判決如主文。
本案經檢察官趙雪瑛到庭執行職務。
中    華    民    國    100   年     3    月    31    日
                  刑事第十三庭  法  官  林瑋桓
以上正本證明與原本無異。
如不服本判決應於收受送達後10日內向本院提出上訴書狀，並應
敘述具體理由；其未敘述上訴理由者，應於上訴期間屆滿後20日
內向本院補提理由書（均須按他造當事人之人數附繕本）「切勿
逕送上級法院」。告訴人或被害人如對於本判決不服者，應具備
理由請求檢察官上訴，其上訴期間之計算係以檢察官收受判決正
本之日期為準。
                                書記官  鄭伊芸
中    華    民    國    100   年     3    月    31    日
附錄本案論罪科刑法條：
著作權法第91條之1
擅自以移轉所有權之方法散布著作原件或其重製物而侵害他人之
著作財產權者，處 3 年以下有期徒刑、拘役，或科或併科新臺
幣 50 萬元以下罰金。
明知係侵害著作財產權之重製物而散布或意圖散布而公開陳列或
持有者，處 3 年以下有期徒刑，得併科新臺幣 7 萬元以上 75
萬元以下罰金。
犯前項之罪，其重製物為光碟者，處 6 月以上 3 年以下有期徒
刑，得併科新臺幣 20 萬元以上 2 百萬元以下罰金。但違反第
87 條第 4 款規定輸入之光碟，不在此限。
犯前二項之罪，經供出其物品來源，因而破獲者，得減輕其刑。